Inventaris van het archief van het Marine-etablissement te Hellevoetsluis
Nationaal Archief, Den Haag
Marine-Etablissement Hellevoetsluis
Marine-etablissement Hellevoetsluis
1738-1913
3404
56.50 meter; 508 inventarisnummers.
Normale geschreven en gedrukte documenten, geen bijzondere handschriften.
Nationaal Archief, Den Haag
Marine-Etablissement te Hellevoetsluis
Het archief bevat chronologisch geordende uitgaande brieven, per autoriteit (minister van Marine, directeur der Marine te Rotterdam en anderen) geordende ingekomen brieven, inclusief de vermelding van de hierop genomen beslissingen. Daarnaast bevat het archief looporders, verzamelde zeeorders, financiële stukken als kasboeken en grootboeken, een register van gerepareerde schepen, geheime rapporten over bezoeken aan buitenlandse vloten en scheepswerven, en diverse verslagen.
Archiefvorming
Geschiedenis van het archiefbeheer
De verwerving van het archief
De rechtstitel is (nog) onbekend.
3.09
Aanwijzingen voor de gebruiker
Openbaarheidsbeperkingen
Volledig openbaar.
Materiële beperkingen
Aanvraaginstructie
Openbare archiefstukken kunnen online worden aangevraagd en gereserveerd. U kunt dit ook via de terminals in de studiezaal van het Nationaal Archief doen. Om te kunnen reserveren dient u de volgende stappen te volgen:
U maakt een profiel aan op www.gahetna.nl, en logt vervolgens in
Via de archiefinventaris (alleen de beschrijvingen met rode nummers) selecteert u het gewenste archiefstuk door op de knop 'Reserveren' te klikken
In het volgende scherm geeft u aan op welke dag u het archiefstuk wilt inzien
Indien u zich bevindt in de studiezaal en een tafelnummer heeft ontvangen kunt u dit nummer vermelden. Als u geen tafelnummer heeft kunt u tafelnummer 777 laten staan
Vervolgens bevestigt u uw reservering door deze te versturen.
Verwant materiaal
Beschikbaarheid van kopieën
Beschrijving van de series en archiefbestanddelen
- Correspondentie
  Bevat hiaten tussen 1850 en 1898
  - Minuten van uitgaande stukken van de directeur en commandant, 1816-1850, 1898-1909., 1-237; 17 delen, 163 banden en 57 pakken
    Aanvankelijk heet deze serie "verbaal", sedert 1829 "minuten" en sedert 1898 "minuut-missiven".
    Zie voor 1823-1824 ook nrs 238a en 238b.
    - 1816, 1
    - 1817, 2
    - 1818, 3
    - 1819, 4
    - 1820, 5
    - 1821 1e halfjaar, 6
    - 1821 2e halfjaar, 7
    - 1822 1e halfjaar, 8
    - 1822 2e halfjaar, 9
    - 1823 1e halfjaar, 10
    - 1823 2e halfjaar, 11
    - 1824 jan.-okt, 12
    - 1825 1e halfjaar, 13
    - 1825 2e halfjaar, 14
    - 1826, 15
    - 1827 1e halfjaar, 16
    - 1827 2e halfjaar, 17
    - 1828 jan., 18; band
    - 1828 feb., 19; band
    - 1828 mrt, 20
    - 1828 apr, 21
    - 1828 mei, 22
    - 1828 juni, 23
    - 1828 juli, 24
    - 1828 aug, 25
    - 1828 sep, 26
    - 1828 okt, 27
    - 1828 nov, 28
    - 1828 dec, 29
    - 1829 jan, 30
    - 1829 feb, 31
    - 1829 mrt, 32
    - 1829 apr, 33
    - 1829 mei, 34
    - 1829 juni, 35
    - 1829 juli, 36
    - 1829 aug, 37
    - 1829 sep, 38
    - 1829 okt, 39
    - 1829 nov, 40
    - 1829 dec, 41
    - 1830 jan.-feb, 42
    - 1830 mrt, 43
    - 1830 apr, 44
    - 1830 mei, 45
    - 1830 juni, 46
    - 1830 juli, 47
    - 1830 aug, 48
    - 1830 sep, 49
    - 1830 okt, 50
    - 1830 nov, 51
    - 1830 dec, 52
    - 1831 jan.-feb, 53
    - 1831 mrt-apr, 54
    - 1831 mei-juni, 55
    - 1831 juli-aug, 56
    - 1831 sep.-okt, 57
    - 1831 nov.-dec, 58
    - 1832 jan.-feb, 59
    - mrt-apr. 1832, 60
    - 1832 mei-juni, 61
    - 1832 juli-aug, 62
    - 1832 sep.-okt, 63
    - 1832 nov.-dec, 64
    - 1833 jan.-feb, 65
    - 1833 mrt-apr, 66
    - 1833 mei-juni, 67
    - 1833 juli-aug, 68
    - 1833 sep.-okt, 69
    - 1833 nov.-dec, 70
    - 1834 jan.-feb, 71
    - 1834 mrt-apr, 72
    - 1834 mei-juni, 73
    - 1834 juli-aug, 74
    - 1834 sep.-okt, 75
    - 1834 nov.-dec, 76
    - 1835 jan.-feb, 77
    - 1835 mrt-apr, 78
    - 1835 mei-juni, 79
    - 1835 juli-aug, 80
    - 1835 sep-okt, 81
    - 1835 nov.-dec, 82
    - 1836 jan.-feb, 83
    - 1836 mrt-apr, 84
    - 1836 mei-juni, 85
    - 1836 juli, 86
    - 1836 aug, 87
    - 1836 sep.-okt, 88
    - 1836 nov.-dec, 89
    - 1837 jan-feb, 90
    - 1837 mrt-apr, 91
    - 1837 mei-juni, 92
    - 1837 juli-aug, 93
    - 1837 sep.-okt, 94
    - 1837 nov.-dec, 95
    - 1838 jan.-feb, 96
    - 1838 mrt, 97
    - 1838 apr, 98
    - 1838 mei, 99
    - 1838 juni, 100
    - 1838 juli, 101
    - 1838 aug, 102
    - 1838 sep, 103
    - 1838 okt, 104
    - 1838 nov, 105
    - 1838 dec, 106
    - 1839 jan.-feb, 107
    - 1839 mrt, 108
    - 1839 apr, 109
    - 1839 mei, 110
    - 1839 juni, 111
    - 1839 juli, 112
    - 1839 aug, 113
    - 1839 sep, 114
    - 1839 okt, 115
    - 1839 nov, 116
    - 1839 dec, 117
    - 1840 jan, 118
    - 1840 feb, 119
    - 1840 mrt, 120
    - 1840 apr, 121
    - 1840 mei, 122
    - 1840 juni, 123
    - 1840 juli, 124
    - 1840 aug, 125
    - 1840 sep, 126
    - 1840 okt, 127
    - 1840 nov, 128
    - 1840 dec, 129
    - 1841 jan, 130
    - 1841 feb, 131
    - 1841 mrt, 132
    - 1841 apr, 133
    - 1841 mei, 134
    - 1841 juni, 135
    - 1841 juli, 136
    - 1841 aug, 137
    - 1841 sep, 138
    - 1841 okt, 139
    - 1841 nov, 140
    - 1841 dec, 141
    - 1842 jan, 142
    - 1842 feb, 143
    - 1842 mrt, 144
    - 1842 apr, 145
    - 1842 mei, 146
    - 1842 juni, 147
    - 1842 juli, 148
    - 1842 aug, 149
    - 1842 sep, 150
    - 1842 okt, 151
    - 1842 nov, 152
    - 1842 dec, 153
    - 1843 1e kwartaal, 154
    - 1843 2e kwartaal, 155
    - 1843 3e kwartaal, 156
    - 1843 4e kwartaal, 157
    - 1844 1e kwartaal, 158
    - 1844 2e kwartaal, 159
    - 1844 3e kwartaal, 160
    - 1844 4e kwartaal, 161
    - 1845 1e kwartaal, 162
    - 1845 2e kwartaal, 163
    - 1845 3e kwartaal, 164
    - 1845 4e kwartaal, 165
    - 1846 1e kwartaal, 166
    - 1846 2e kwartaal, 167
    - 1846 3e kwartaal, 168
    - 1846 4e kwartaal, 169
    - 1847 1e kwartaal, 170
    - 1847 2e kwartaal, 171
    - 1847 3e kwartaal, 172
    - 1847 4e kwartaal, 173
    - 1848 1e halfjaar, 174
    - 1848 2e halfjaar, 175
    - 1849 1e halfjaar, 176
    - 1849 2e halfjaar, 177
    - 1850 1e halfjaar, 178
    - 1850 3e kwartaal, 179
    - 1850 4e kwartaal, 180
      hier volgt een hiaat
    - 1898 jan.-feb, 181; pak
    - 1898 mrt-apr, 182; pak
    - 1898 mei-juni, 183
    - 1898 juli-aug, 184
    - 1898 sep.-okt, 185
    - 1898 nov.-dec, 186
    - 1899 jan.-feb, 187
    - 1899 mrt-apr, 188
    - 1899 mei-juni, 189
    - 1899 juli-aug, 190
    - 1899 sep.-okt, 191
    - 1899 nov.-dec, 192
    - 1900 jan.-feb, 193
    - 1900 mrt-apr, 194
    - 1900 mei-juni, 195
    - 1900 juli-aug, 196
    - 1900 sep.-okt, 197
    - 1900 nov.-dec, 198
    - 1901 jan.-feb, 199
    - 1901 mrt-apr, 200
    - 1901 mei-juni, 201
    - 1901 juli-aug, 202
    - 1901 sep.-okt, 203
    - 1901 nov.-dec, 204
    - 1902 jan.-feb, 205
    - 1902 mrt-apr, 206
    - 1902 mei-juni, 207
    - 1902 juli-aug, 208
    - 1902 sep.-okt, 209
    - 1902 nov.-dec, 210
    - 1903 jan.-feb., 211
    - 1903 mrt-apr, 212
    - 1903 mei-juni, 213
    - 1903 juli-aug, 214
    - 1903 sep.-okt, 215
    - 1903 nov.-dec, 216
    - 1904 jan.-apr, 217
    - 1904 mei-juni, 218
    - 1904 juli-aug, 219
    - 1904 sep.-okt, 220
    - 1904 nov.-dec, 221
    - 1905 1e kwartaal, 222
    - 1905 2e kwartaal, 223
    - 1905 3e kwartaal, 224
    - 1905 4e kwartaal, 225
    - 1906 1e kwartaal, 226
    - 1906 2e kwartaal, 227
    - 1906 3e kwartaal, 228
    - 1906 4e kwartaal, 229
    - 1907 1e kwartaal, 230
    - 1907 2e kwartaal, 231
    - 1907 3e kwartaal, 232
    - 1907 4e kwartaal, 233
    - 1908 1e halfjaar, 234
    - 1908 2e halfjaar, 235
    - 1909 1e halfjaar, 236
    - 1909 2e halfjaar, 237
  - Brievenboeken van de directeur en commandant, 1823-1824; 238; 2 delen
    - 1823, 238a
    - 1824, 238b
  - Missiven ontvangen van de directeur en commandant der Marine in het hoofddepartement van de Marine te Rotterdam, sedert 1842 van de directeur der Marine te Rotterdam, 1814-1843; 239-316; 78 banden
    Aanvankelijk heet deze serie "recueil van ontvangen orders en resoluties", later "extract-resoluties".
    - 1814-1816 1e halfjaar, 239
    - 1816 2e halfjaar, 240
    - 1817 1e halfjaar, 241
    - 1817 2e halfjaar, 242
    - 1818 1e halfjaar, 243
    - 1818 2e halfjaar, 244
    - 1819 1e halfjaar, 245
    - 1819 2e halfjaar, 246
    - 1820 1e halfjaar, 247
    - 1820 2e halfjaar, 248
    - 1821 1e halfjaar, 249
    - 1821 2e halfjaar, 250
    - 1822. 1e halfjaar, 251
    - 1822 2e halfjaar, 252
    - 1823 1e halfjaar, 253
    - 1823 2e halfjaar, 254
    - 1824 1e halfjaar, 255
    - 1824 2e halfjaar, 256
    - 1825 1e halfjaar, 257
    - 1825 2e halfjaar, 258
    - 1826 1e halfjaar, 259
    - 1826 2e halfjaar, 260
    - 1827 1e halfjaar, 261
    - 1827 2e halfjaar, 262
    - 1828 1e halfjaar, 263
    - 1828 2e halfjaar, 264
    - 1829 1e halfjaar, 265
    - 1829 2e halfjaar, 266
    - 1830 1e kwartaal, 267
    - 1830 2e kwartaal, 268
    - 1830 3e kwartaal, 269
    - 1830 4e kwartaal, 270
    - 1831 1e halfjaar, 271
    - 1831 2e halfjaar, 272
    - 1832 1e halfjaar, 273
    - 1832 2e halfjaar, 274
    - 1833 1e kwartaal, 275
    - 1833 2e kwartaal, 276
    - 1833 3e kwartaal, 277
    - 1833 4e kwartaal, 278
    - 1834 1e kwartaal, 279
    - 1834 2e kwartaal, 280
    - 1834 3e kwartaal, 281
    - 1834 4e kwartaal, 282
    - 1835 1e kwartaal, 283
    - 1835 2e kwartaal, 284
    - 1835 3e kwartaal, 285
    - 1835 4e kwartaal, 286
    - 1836 1e kwartaal, 287
    - 1836 2e kwartaal, 288
    - 1836 3e kwartaal, 289
    - 1836 4e kwartaal, 290
    - 1837 1e kwartaal, 291
    - 1837 2e kwartaal, 292
    - 1837 3e kwartaal, 293
    - 1837 4e kwartaal, 294
    - 1838 1e kwartaal, 295
    - 1838 2e kwartaal, 296
    - 1838 3e kwartaal, 297
    - 1838 4e kwartaal, 298
    - 1839 1e kwartaal, 299
    - 1839 2e kwartaal, 300
    - 1839 3e kwartaal, 301
    - 1839 4e kwartaal, 302
    - 1840 1e kwartaal, 303
    - 1840 2e kwartaal, 304
    - 1840 3e kwartaal, 305
    - 1840 4e kwartaal, 306
    - 1841 1e kwartaal, 307
    - 1841 2e kwartaal, 308
    - 1841 3e kwartaal, 309
    - 1841 4e kwartaal, 310
    - 1842 1e kwartaal, 311
    - 1842 2e kwartaal, 312
    - 1842 3e kwartaal, 313
    - 1842 4e kwartaal, 314
    - 1843 1e halfjaar, 315
    - 1843 2e halfjaar, 316
  - Missiven ontvangen van de minister van Marine, 1829-1834, 1837-1853, 1898-1909; 317-409; 20 banden en 73 pakken
    Van 1829 tot 1838 heten deze stukken "ministeriële orders", daarna "missives van den minister van Marine".
    - 1829-1834, 317; band
    - 1837, 318; band
    - 1838-1842, 319
    - 1843, 320
    - 1844 1e halfjaar, 321
    - 1844 2e halfjaar, 322
    - 1845 1e halfjaar, 323
    - 1845 2e halfjaar, 324
    - 1846 1e halfjaar, 325
    - 1846 2e halfjaar, 326
    - 1847 1e halfjaar, 327
    - 1847 2e halfjaar, 328
    - 1848 1e halfjaar, 329
    - 1848 2e halfjaar, 330
    - 1849 1e halfjaar, 331
    - 1849 2e halfjaar, 332
    - 1850 1e kwartaal, 333
    - 1850 2e kwartaal, 334
    - 1850 3e kwartaal, 335
    - 1850 4e kwartaal, 336
    - 1851 jan.-feb., 337; pak
    - 1851 mrt-apr., 338; pak
    - 1851 mei, juni en juli, 339
    - 1851 aug.-sep, 340
    - 1851 4e kwartaal, 341
    - 1852 1e kwartaal, 342
    - 1852 2e kwartaal, 343
    - 1852 juli-aug, 344
    - 1852 sep.-okt, 345
    - 1852 nov.-dec, 346
    - 1853 jan.-feb, 347
    - 1853 mrt-apr, 348
    - 1898 1e kwartaal, 349
    - 1898 2e kwartaal, 350
    - 1898 3e kwartaal, 351
    - 1898 4e kwartaal, 352
    - 1899 1e kwartaal, 353
    - 1899 2e kwartaal, 354
    - 1899 3e kwartaal, 355
    - 1899 4e kwartaal, 356
    - 1900 1e kwartaal, 357
    - 1900 2e kwartaal, 358
    - 1900 3e kwartaal, 359
    - 1900 4e kwartaal, 360
    - 1901 1e kwartaal, 361
    - 1901 2e kwartaal, 362
    - 1901 3e kwartaal, 363
    - 1901 4e kwartaal, 364
    - 1902 1e kwartaal, 365
    - 1902 2e kwartaal, 366
    - 1902 3e kwartaal, 367
    - 1902 4e kwartaal, 368
    - 1903 1e kwartaal, 369
    - 1903 2e kwartaal, 370
    - 1903 juli-aug, 371
    - 1903 sep.-okt, 372
    - 1903 nov.-dec, 373
    - 1904 jan.-feb, 374
    - 1904 mrt-apr, 375
    - juni 1904, 376
    - 1904 juli-aug, 377
    - 1904 sep.-okt, 378
    - 1904 nov.-dec, 379
    - 1905 jan.-feb, 380
    - 1905 mrt-apr, 381
    - 1905 mei-juni, 382
    - 1905 juli-aug, 383
    - 1905 sep.-okt, 384
    - 1905 nov.-dec, 385
    - 1906 jan.-feb, 386
    - 1906 mrt-apr, 387
    - 1906 mei-juni, 388
    - 1906 juli-aug, 389
    - 1906 sep.-okt, 390
    - 1906 nov.-dec, 391
    - 1907 jan.-feb, 392
    - 1907 mrt-apr, 393
    - 1907 mei-juni, 394
    - 1907 juli-aug, 395
    - 1907 sep.-okt, 396
    - 1907 nov.-dec, 397
    - 1908 jan.-feb, 398
    - 1908 mrt-apr, 399
    - 1908 mei-juni, 400
    - 1908 juli-aug, 401
    - 1908 sep.-okt, 402
    - 1908 nov.-dec, 403
    - 1909 jan.-feb, 404
    - 1909 mrt-apr, 405
    - 1909 mei-juni, 406
    - 1909 juli-aug, 407
    - 1909 sep.-okt, 408
    - 1909 nov.-dec, 409
  - Stukken ingekomen van de directeur en commandant te Willemsoord, met beslissingen hierop, 1903-1909; 410-420; 11 pakken
    - 1903, 410
    - 1904, 411
    - 1905, 412
    - 1906 1e halfjaar, 413
    - 1906 2e halfjaar, 414
    - 1907 1e halfjaar, 415
    - 1907 2e halfjaar, 416
    - 1908 1e halfjaar, 417
    - 1908 2e halfjaar, 418
    - 1909 1e halfjaar, 419
    - 1909 2e halfjaar, 420
  - Stukken ingekomen van de directeur en commandant te Amsterdam met beslissingen hierop, 1903-1909; 421-423; 3 pakken
    - 1903-1904, 421
    - 1905-1906, 422
    - 1907-1909, 423
  - Stukken ingekomen van commanderende officieren met beslissingen hierop, 1903-1909; 424-437; 14 pakken
    - 1903 1e halfjaar, 424
    - 1903 2e halfjaar, 425
    - 1904 1e halfjaar, 426
    - 1904 2e halfjaar, 427
    - 1905 1e halfjaar, 428
    - 1905 2e halfjaar, 429
    - 1906 1e halfjaar, 430
    - 1906 2e halfjaar, 431
    - 1907 1e halfjaar, 432
    - 1907 2e halfjaar, 433
    - 1908 1e halfjaar, 434
    - 1908 2e halfjaar, 435
    - 1909 1e halfjaar, 436
    - 1909 2e halfjaar, 437
  - Stukken ingekomen van de hoofden der dienstvakken met beslissingen hierop, 1903-1909; 438-442; 5 pakken
    - 1903-1904, 438
    - 1905-1906, 439
    - 1907, 440
    - 1908, 441
    - 1909, 442
  - Stukken, ingekomen van diverse autoriteiten met beslissingen hierop, 1903-1909; 443-456; 14 pakken
    - 1903 1e halfjaar, 443
    - 1903 2e halfjaar, 444
    - 1904 1e halfjaar, 445
    - 1904 2e halfjaar, 446
    - 1905 1e halfjaar, 447
    - 1905 2e halfjaar, 448
    - 1906 1e halfjaar, 449
    - 1906 2e halfjaar, 450
    - 1907 1e halfjaar, 451
    - 1907 2e halfjaar, 452
    - 1908 1e halfjaar, 453
    - 1909 1e halfjaar, 454
    - 1909 3e kwartaal, 455
    - 1909 4e kwartaal, 456
  - "Looporders en particuliere brieven" brieven ingekomen van particulieren met beslissingen hierop en stukken betreffende de uitoefening van de dienst, 1903-1909; 457-462; 6 pakken
    - 1903, 457
    - 1904, 458
    - 1905, 459
    - 1906, 460
    - 1907, 461
    - 1908-1909, 462
  - Verzameling zeeorders voor de zeemacht van het Koninkrijk der Nederlanden, met retroacta vanaf 1738 en index en tafel., 1814-1834; 463; 1 band
  - Stukken betreffende de staking van stokers en machinisten van sleepboten te Rotterdam en Dordrecht, 1900; 464; 1 omslag
- Financiën
  - Register van brieven verzonden door de comptabele ambtenaar, 1861-1885; 465; 1 deel
  - Grootboeken, 1881-1886, 1888-1912; 466-492; 27 delen
    - 1881-1883 mei, 466
    - 1883 mei-1886 feb, 467
    - 1886, 468
    - 1888, 469
    - 1889, 470
    - 1890, 471
    - 1891, 472
    - 1892, 473
    - 1893, 474
    - 1894, 475
    - 1895, 476
    - 1896, 477
    - 1897, 478
    - 1898, 479
    - 1899, 480
    - 1900, 481
    - 1901, 482
    - 1902, 483
    - 1903, 484
    - 1904, 485
    - 1905, 486
    - 1906, 487
    - 1907, 488
    - 1908-1912, 489; posten
    - 1908-1910 april, 490; posten
    - 1910 april-1911, 491; posten
    - 1912, 492
  - Kasboeken, 1888-1912; 493-499; 7 delen
    - 1888 mei-1892, 493
    - 1893-1899 nov., 494
    - 1899 nov.-1905, 495
    - 1906-1907 feb., 496
    - 1907, 497
    - 1908-1910 juli, 498
    - 1910 aug.-1912 apr, 499
  - Rol der minder geemployeerden en werklieden behorende tot het vak van uitrusting, 1865; 500; 1 omslag
  - Register van uitbetaalde tractementen aan ninder-geemployeerden, 1886 april-1888; 501; 1 deel
  - Stukken betreffende de verkoop van onbruikbaar materiaal, 1886, 1896, 1904-1906, 1908-1913; 502-503; 2 pakken
    - 1886-1909, 502
    - 1910-1913, 503
- Diversen
  - Geheime rapporten van officieren en ingenieurs der Marine over bezoeken aan buitenlandse scheepswerven en vloten, 1883-1888; 504-505; 17 delen
    Gedrukt.
    - 1883-1885, 504
    - 1886-1888, 505
  - Verslag van de Staatscommissie, benoemd bij K.B. van 18 feb. 1895 no 18, betreffende wijziging van de Marine-begroting en administratie der Rijkswerven, 1897; 506; 1 deel
  - Register van gerepareerde schepen, 1795-1879; 507; 1 deel
  - "Teekenboek der scheeps- en huystimmerlieden en touwers werkende op 's Lans werf a Hellevoetsluys anno 1787", register van uitbetaalde tractementen aan timmerlieden en touwers, 1787-1793 sep; 508; 1 deel